臺灣高等法院刑事判決　　　　　　　　 94年度上易字第955號
　上訴人　臺灣板橋地方法院檢察署檢察官
　被　告　乙○○
上列上訴人因被告竊盜案件，不服臺灣板橋地方法院94年度易字
第56號，中華民國94年4月28日第一審判決（起訴案號：93年度
偵字第17334號，移送併辦：94年偵字第4152號、第4153號、第
7428號、第8390號、94年度速偵字第80號），提起上訴，本院判
決如下：
    主  文
原判決撤銷。
乙○○連續於夜間侵入有人居住之建築物、毀越安全設備、攜帶
兇器竊盜，累犯，處有期徒刑壹年拾月。扣案螺絲起子壹支、手
套壹雙及手電筒壹支均沒收。
    事  實
一、乙○○前因違反毒品危害防制條例案件，經原審法院以92年
    度易字第1564號判處有期徒刑3月確定，於民國93年5月16日
    執行完畢，竟基於意圖為自己不法所有之概括犯意，連續為
    下列竊盜行為：
  (一)於93年10月13日7時許，至臺北縣三重市○○路26號光榮國
    民中學，徒手打開該校輔導室未上鎖之門而進入，竊得該校
    教師余素華所有置於抽屜內之禮盒乙盒。復於同年12月15日
    5時許，至臺北縣三重市○○街10號二重國民小學，徒手破
    壞屬安全設備性質之輔導室窗戶玻璃並伸手逾越而自內側打
    開大門進入後（毀損部分未據告訴），竊取該校所有之液晶
    螢幕乙部，及該校教師陳鳳真所有之電腦主機乙部。經警於
    94年1月14日22時30分許，持搜索票至乙○○位於臺北縣三
    重市○○○街2巷1弄2號2樓之住處搜索而查獲，並起出上開
    竊得之禮盒1盒、液晶螢幕1部及電腦主機1部。
  (二)於93年10月26日1時10分許之夜間，攜帶其所有之手套1雙、
    手電筒1支及客觀上可供兇器使用之螺絲起子1支，侵入臺北
    縣三重市○○路32號、有警衛於夜間留宿看守之光榮國民小
    學，打破為安全設備之窗戶玻璃並伸手逾越而自內側打開教
    務處辦公室、電腦教室大門後，進入竊取該校教務主任甲○
    ○放置於教務處辦公室內之行動電話1具、電池1個及充電器
    1組，與該校電腦教室內之液晶螢幕1部、喇叭3個、攝影機1
    部、記憶體4片及教室鑰匙8支。旋為警於同日3時許，在臺
    北縣三重市○○路○段11巷與仁愛街口查獲，起出上開竊得
    之物品，並扣得螺絲起子1支、手套1雙及手電筒1支。
  (三)於93年11月20日凌晨1時許，至臺北縣蘆洲市○○路蘆洲國
    民中學，就地撿取石頭打破為安全設備之會計室窗戶並伸手
    逾越打開大門而進入後（毀損部分未據告訴），竊取該校所
    有之液晶螢幕6部，得手後即變賣得款花用。經警在該校辦
    公室內採得行竊者所留指紋，經鑑定為被告之指紋後，查知
    上情。
  (四)於93年12月13日凌晨2時許，至臺北縣蘆洲市○○街235號鷺
    江國民中學，以取自該校廁所之掃把打破為安全設備之導師
    室窗戶玻璃後（毀損部分未經告訴），伸手逾越打開該辦公
    室大門進入，竊得該校所有之液晶螢幕2部，得手後變賣得
    款花用。經警在上開遭破壞之玻璃上採得行竊者所留指紋，
    經鑑定為被告之指紋後，查知上情。
  (五)於94年1月10日2時許，至臺北縣蘆洲市○○路蘆洲國中，以
    取自校內之鐵撬破壞第二福利社為安全設備之門鎖（夜間無
    人居住看守），侵入竊取該社新台幣（下同）1萬餘元得手
    後，即花用殆盡。經警到場採證，於案發處遺留之飲料空瓶
    及瓦斯噴槍上採得行竊者所留指紋，經鑑定為被告之指紋後
    ，查知上情。
  (六)於94年1月11日8時許，至臺北縣三重市○○街10號二重國小
    ，攀爬逾越為安全設備之窗戶進入該校之總務室內，行竊電
    腦液晶螢幕1部，得手後即變賣花用。經警到場採獲嫌犯指
    紋，經鑑定比對後，得知為被告指紋，而查知上情。
二、案經被害人甲○○、光榮國民小學、余素華、陳鳳真、二重
    國民小學、蘆洲國民中學訴由臺北縣政府警察局三重分局、
    蘆洲分局報告臺灣板橋地方法院檢察署檢察官偵查起訴及移
    送併案審判。
    理  由
一、上揭犯罪事實業據被告乙○○於警詢、偵查、原審及本院審
    理中均自白不諱，核與證人甲○○、余素華、陳鳳真、許月
    娥、高子喻、謝居正分別於警詢、偵查及原審調查中之指述
    相符，堪信被告之自白與事實相符。復有卷附贓物認領保管
    單4紙（偵字第17334號卷第19頁、速偵字第80號卷第28、29
    、30頁）、現場及起獲贓物相片、內政部警政署刑事警察局
    鑑驗書4份（偵字第4152號卷第10頁、偵字第4153號卷第10
    頁、偵字第7428號第10頁、偵字第7429號卷第8頁），與扣
    案螺絲起子1支、手套1雙、手電筒1支等可資佐證。本件事
    證明確，被告犯行洵堪認定，應予依法論科。
二、按建築物之窗戶等設備，除供房屋之採光、通風外，並具防
    禦作用，屬刑法第321條第1項第2款所定之安全設備；另扣
    案螺絲起子1支及未扣案之鐵撬1把，均係金屬材質製成，質
    地堅硬，如以之攻擊人體，客觀上顯足以造成相當之傷害，
    堪認具殺傷力而足供兇器之使用。
三、核被告所為，係犯刑法第320條第1項之普通竊盜罪（行竊余
    素華禮盒部分）、第321條第1項第2款之毀越安全設備竊盜
    罪（行竊二重國小、蘆洲國中及鷺江國中部分）、及刑法第
    321條第1項第1款、第2款、第3款之於夜間侵入有人居住之
    建築物、毀越安全設備、攜帶兇器竊盜罪（行竊光榮國小、
    甲○○部分）。被告破壞光榮國小窗戶玻璃部分固屬毀損行
    為，惟此已結合於所犯加重竊盜之罪質中，應不另論刑法第
    354條之毀損罪。又被告上開多次竊盜犯行，時間緊接，犯
    基本犯罪構成要件相同之罪，顯基於概括犯意而為之，為連
    續犯，應依刑法第56條之規定，從情節較重之刑法第321條
    第1項第1款、第2款、第3款之夜間侵入有人居住之建築物、
    毀越安全設備、攜帶兇器竊盜論處，並加重其刑。本件起訴
    意旨雖未敘及被告行竊余素華、二重國小、蘆洲國中及鷺江
    國中之部分，惟此與經起訴並論科之行竊光榮國民小學及甲
    ○○部分具有連續犯之裁判上一罪關係，為起訴效力之所及
    ，應併予審判。又被告前因違反毒品危害防制條例案件，經
    原審法院以92年度易字第1564號判處有期徒刑3月確定，於
    93年5月16日執行完畢，此有本院被告前案紀錄表附卷足參
    ，其於5年以內再犯本件最重本刑為有期徒刑以上之罪，為
    累犯，應依刑法第47 條之規定遞為加重其刑。
四、原審以被告罪證明確，予以論罪科刑，固非無見。惟有關犯
    罪事實欄一(五)、(六)部分，原審未及審酌，容有未洽，檢察官
    執此指摘原判決不當，提起上訴，為有理由，應由本院將原
    判決撤銷改判。爰審酌被告之素行、智識程度、犯罪動機、
    手段、犯罪後之態度等一切情狀，量處如主文第2項所示之
    刑。扣案螺絲起子1支、手套1雙及手電筒1支等物，均為被
    告所有，並為行竊光榮國民小學犯行時所用之物，業經被告
    供陳在卷，核屬供本件犯罪所用之物，應依刑法第38條第1
    項第2款之規定為沒收之諭知。被告第二次行竊蘆洲國中時
    所使用之鐵撬，經其陳稱係於校內隨手拾得，破壞門窗所用
    ，既非被告所有，亦未扣案，此部分不為沒收之諭知，附此
    敘明。
五、應退由檢察官另為處理之部分：
  (一)臺灣士林地方法院檢察署檢察官94年度偵字第1803號移送原
    審法院併辦意旨略以: 被告乙○○於93年12月2日夜間19時
    20 分許，攜帶其所有足為兇器使用之強力剪1支，騎乘車牌
    號碼為CHM-0 98號重型機車前往臺北市○○街97號延平國小
    ，進入該校後以強力剪破壞2樓電腦教室之窗戶玻璃，並伸
    手逾越窗戶正欲開該教室大門之際，因觸動保全系統而啟動
    警鈴，經新光保全股份有限公司保全人員趙健良據報前往該
    校查看，乙○○即逃離現場而未得逞，經警依乙○○遺留之
    機車號碼及旅社鑰匙循線查獲，並於其身上扣得前開強力剪
    1 支等情，認被告就此另涉犯刑法第321條第2項、第1項之
    罪嫌。
  (二)按刑法上之未遂犯，必須已著手於犯罪行為之實行而不遂，
    始能成立，此在刑法第25條第1項規定甚明，同法第321條之
    竊盜罪，為第320條之加重條文，自係以竊取他人之物為其
    犯罪行為之實行，至該條第1項各款所列情形，不過為犯竊
    盜罪之加重條件，如僅著手於該項加重之行為而未著手搜取
    財物，仍不能以本條之竊盜未遂論，最高法院27年度滬上字
    第54號判例亦闡示甚明。
  (三)被告於93年12月1日夜間19時20分許，攜帶其所有之強力剪1
    支，打破2樓電腦教室之窗戶玻璃，並伸手逾越窗戶正欲開
    該教室大門之際，因觸動保全系統而啟動警鈴而即逃離現場
    而未得逞等情，固經被告自承不諱而於原審為有罪之陳述，
    與證人吳春助、趙健良於警詢、原審之證述亦屬相符，復有
    卷附現場相片、旅客登記簿影本及扣案強力剪1支可佐，堪
    認屬實。惟被告既尚未進入教室著手實施搜索財物之竊盜行
    為即逃離現場，依前開說明，因僅著手於毀越安全設備之加
    重之行為而尚未開始著手竊盜行為，仍不能謂係竊盜未遂，
    且刑法竊盜罪復無預備犯之處罰規定，自難令其負竊盜相關
    之罪責。又雖被告破壞窗戶玻璃之行為應構成立刑法第354
    條毀損罪，惟此部分未經起訴，亦非起訴竊盜犯罪之效力所
    及，依法不得審判，應由檢察官另為適法之處理，附此敘明
    。
據上論斷，應依刑事訴訟法第369條第1項前段、第364條、第299
條第1項前段，刑法第56條、第321條第1項第1款、第2款、第3款
、第47條、第38條第1項第2款，判決如主文。
本案經檢察官張秋雲到庭執行職務。
中　　華　　民　　國　　94　　年　　8 　　月　　16　　日
　　　　　　　　　刑事第十五庭審判長法　官  蔡永昌
　　　　　　　　　　　　　　　　　  法　官  陳榮和
                            　　　  法　官  蔡國在
以上正本證明與原本無異。
不得上訴。
                                    書記官  耿鳳君
中　　華　　民　　國　　94　　年　　8 　　月　　16　　日
附錄：本案論罪科刑法條全文
刑法第321條
犯竊盜罪而有左列情形之一者，處6月以上5年以下有期徒刑：
一、於夜間侵入住宅或有人居住之建築物、船艦或隱匿其內而犯
    之者。
二、毀越門扇、牆垣或其他安全設備而犯之者。
三、攜帶兇器而犯之者。
四、結夥三人以上而犯之者。
五、乘火災、水災或其他災害之際而犯之者。
六、在車站或埠頭而犯之者。
前項之未遂犯罰之。
